【裁判字號】    95,交抗,745
【裁判日期】    951003
【裁判案由】    違反道路交通管理處罰條例
【裁判全文】
臺灣高等法院交通事件裁定            95年度交抗字第745號
抗  告  人
即受處分人  甲○○
上列抗告人因違反道路交通管理處罰條例案件，不服臺灣士林地
方法院中華民國95年7月24日裁定（95年度交聲字第499號），提
起抗告，本院裁定如下：
    主  文
抗告駁回。
    理  由
一、原裁定意旨略以：抗告人即受處分人甲○○將其所有之ＬＫ
    Ｘ－七七六號重型機車，於民國九十三年六月二十一日十二
    時二十三分，停放在設有「禁止停車標誌之處所」之臺北市
    ○○街○段三號違規之事實，經臺北市停車管理處逕行舉發
    ，依違反道路交通管理處罰條例第五十六條第一項第四款之
    規定，處罰緩六百元。而甲○○異議意旨所稱交通管理事件
    之有關資料簿冊之保存，期限為一年，逾期得予銷毀之規定
    ，應係指違反道路交通管理事件統一裁罰基準及處理細則第
    七十七條之規定（現為第七十九條）。惟查該條文規定意旨
    係指處理違反道路交通管理事件有關資料、文件簿冊之保存
    期限規定，而非指處理違反道路交通事件之執行時效。且得
    銷毀之違反道路交通管理事件有關資料及簿冊，必須已經結
    案與未涉及刑事責任者，始得為之。本件違反道路交通管理
    事件既經抗告人聲明異議，即非屬已經結案之事件。又甲○
    ○之違規日期為九十三年六月二十一日，遭臺北市停車管理
    處逕行舉發之日期為九十三年六月二十九日，自合於道路交
    通管理處罰條例第九十條舉發期限之規定，因而駁回甲○○
    之聲明異議。
二、抗告意旨略以：抗告人違規時間為九十三年六月二十一日十
    二時二十三分，依前揭法規明文有關之資料應妥為保存，保
    存屆滿一年者得予銷燬。而本案原處分機關遲至九十五年五
    月二十六日始行裁決，該裁決已逾規定時效，原裁定顯屬違
    法云云。
三、經查：
  (一)抗告意旨雖稱依據違反道路交通管理事件統一裁罰基準及處
    理細則第七十七條「處理違反道路交通管理事件之有關資料
    、簿冊等應妥為保存，保存屆滿一年者，得予銷燬」之規定
    ，原處分機關已無權就其違規停車行為裁處罰鍰。然本條規
    定意旨係指處理違反道路交通管理處罰條例事件有關資料、
    文件簿冊之保存期限規定，而非指處理違反道路交通事件之
    執行時效。再者，本條既係規定「得」予銷燬，而非「應」
    予銷燬，核其意旨僅係賦予相關單位處理違反道路交通管理
    處罰條例事件有關資料、文件簿冊之行政作業上內部權限，
    而非課予相關機關對外作為義務之明文。況觀諸該條後段續
    為「但未結案或涉及刑事責任之有關文件，仍繼續保存」之
    規定，可知違規案件必須已經結案且未涉及刑事責任之有關
    文件，始得銷燬。且查本案通知單因舉發機關寄存送達有瑕
    疵，原處分機關乃依違反道路交通管理事件統一裁罰基準及
    處理細則第四十四條之規定，於九十五年五月十一日製作裁
    決書為送達，有原處分機關之送達證書及單退查詢報表可憑
    。是以本案非屬已經結案之事件至明，抗告人執此法文而謂
    原處分機關已不得就其違規停車事實裁處罰鍰，顯屬無稽。
  (二)又依道路交通管理處罰條例第九十條規定，自行為成立之日
    起，逾三個月不得舉發。查本件抗告人之違規日期為九十三
    年六月二十一日，其遭臺北市停車管理處逕行舉發之日期則
    為同年六月二十九日，自屬符合上開舉發期限之規定。綜上
    原審已詳述其認定抗告人違規之理由與證據，並說明原處分
    於法有據，而駁回異議，其認事用法，均無違誤。抗告人置
    諸不顧，未提新事証，徒執誤解法文之見解，指摘原審裁定
    不當，其抗告為無理由，應予駁回，
四、據上論結，應依道路交通案件處理辦法第二十六條，刑事訴
    訟法第四百十二條，裁定如主文。
中    華    民    國    95    年    10    月    3    日
                      交通法庭審判長法  官  溫耀源
                                    法  官  陳健順
                                    法  官  段景榕
以上正本證明與原本無異。
不得再抗告。
                                    書記官  陳靜姿
中    華    民    國    95    年    10    月    4    日


司法院資訊處製作；財團法人民間司法改革基金會備份。
